臺灣臺中地方法院民事裁定　100年度小上字第44號
上　訴　人　林玄理
訴訟代理人　林國光
被上訴人　　德昌中華大樓管理委員會
法定代理人　蔡東雄
上列當事人間請求給付管理費事件，上訴人對於民國100年4月25
日本院臺中簡易庭100年度中小字第575號第一審小額民事判決提
起上訴，本院合議庭裁定如下：
    主      文
上訴駁回。
第二審訴訟費用新臺幣壹仟伍佰元由上訴人負擔。
    理      由
一、按對於小額程序之第一審裁判之上訴或抗告，非以其違背法
    令為理由，不得為之。又上訴狀內應記載上訴理由，表明(
    一) 原判決所違背之法令及其具體內容。(二)依訴訟資料可
    認為原判決有違背法令之具體事實，民事訴訟法第436條之
    24第2項、第436條之25分別定有明文。又所謂判決有違背法
    令，乃指判決不適用法規或適用不當，亦為同法第468條所
    明定，此亦為小額事件之上訴程序所準用（民事訴訟法第43
    6條之32第2項參照）。再以判決有不適用法規或適用不當為
    上訴理由時，其上訴狀或理由書應有具體之指摘，並揭示該
    法規之條項或內容，若係成文法以外之法則，應揭示該法則
    之旨趣，倘為司法院解釋或最高法院之判例，則應揭示該判
    解之字號或其內容，如依民事訴訟法第469條所列第1款至第
    5款理由提起上訴時（第6款未準用，參照民事訴訟法第436
    條之32第2項規定），其上訴狀或理由書應揭示合於該條款
    之事實。另因小額事件之上訴程序，並未準用民事訴訟法第
    469條第6款之規定，故判決不備理由或理由矛盾，並非當然
    違背法令，蓋小額訴訟程序之判決書得僅記載主文，而就當
    事人有爭執事項，僅於必要時得加註理由要領（民事訴訟法
    第436條之18第1項參照）。如上訴人提起上訴，其訴狀所載
    ，僅就原審取捨證據任加指摘，並未具體指出原判決違背何
    等法規，其上訴即難認為合法，最高法院著有71年臺上字第
    314號判例意旨足資參照。次按上訴不合法者，第二審法院
    應以裁定駁回之，民事訴訟法第444條第1項前段定有明文，
    且於小額事件之上訴程序亦準用之，此參照民事訴訟法第43
    6條之32第2項規定自明。
二、本件上訴意旨為：我是德昌中華大樓店面成員，二十幾年來
    從未享受到大樓管理的權益，更不用說使用大樓公共設施，
    完全沒有享受到大樓應有的權益，卻要交大樓管理費合理嗎
    ？不知大樓管理根據那條法令可以對店面予取予求，真的大
    樓店面什麼都沒有享受到，審判長不知德昌中華使用情形，
    卻對店面做不利判決，請審判長實際瞭解德昌中華使用情形
    ，讓店面心服口服，不要一昧的強迫店面納入大樓管理而不
    給好處等語。
三、經查，關於上訴人應繳管理費之依據，原判決業說明：「…
    查區分所有權人依區分所有權人會議決議繳納公寓大廈之公
    共基金，公寓大廈管理條例第18條第1項第2款定有明文，被
    告既為原告社區之區分所有權人，自應依區分所有權人會議
    決議或規約約定繳納管理費，與其房客是否有積欠房租無涉
    。又被告之區分所有建物雖為店面，使用公共設施之程度較
    低，然原告社區規約已區分一般住戶及店面，而為不同收費
    標準之約定，即一般住戶每坪每月為35元，店面則為一般住
    戶之三分之一，已依各區分所有權人就公寓大廈共用部分及
    約定共用部分修繕、管理維護之受益程度，依其居住之情形
    ，實際獲益程度，而訂定不同之負擔標準，並無不合理之處
    。被告如認為應變更收費標準，亦宜循區分所有權人會議決
    議變更，而非拒絕繳納。…按區分所有權人或住戶積欠應繳
    納之公共基金或應分擔或其他應負擔之費用已逾二期或達相
    當金額，經定相當期間催告仍不給付者，管理負責人或管理
    委員會得訴請法院命其給付應繳之金額及遲延利息，公寓大
    廈管理條例第21條定有明文。本件被告既未依規定繳交管理
    費，而尚有如主文第1項所示管理費未清償，且經原告催討
    未果。揆諸首揭規定及住戶規約約定，原告請求被告給付31
    ,564元，及自起訴狀繕本送達翌日即100年3月16日起至清償
    日止，按年息5%計算之利息，為有理由」等語詳盡，本件上
    訴，核其上訴理由仍執陳詞為爭執，並未依民事訴訟法第43
    6條之25規定，於上訴狀內具體指明原審所為判決，究有何
    違背法令之處（例如：應適用如何之法規而不適用，或其所
    適用之法規有如何之不當，或其採證有違背如何之證據法則
    …等情事），或依訴訟資料有何判決違背法令情形，更未指
    明原判決所違反法令之條項或其內容，此有上訴人前揭民事
    上訴狀在卷足憑，是依首揭規定及說明，難謂上訴人已合法
    表明上訴理由，其上訴自不能認為合法，應予駁回。
四、依民事訴訟法第436條之32第1項準用同法第436條之19規定
    ，小額訴訟程序之第二審法院為訴訟費用之裁判時，應確定
    其訴訟費用額。查本件第二審訴訟費用額確定為新臺幣1,50
    0元，爰依前開規定諭知如主文第2項所示。
五、據上論結，本件上訴為不合法，依民事訴訟法第436條之32
    第1項、第2項、第444條第1項、第95條、第78條、第436條
    之19第1項，裁定如主文。
中    華    民    國   100    年    6     月    1     日
                  民事第二庭  審判長法  官 王銘
                                    法  官 黃炫中
                                    法  官 蔡建興
正本證明與原本無異。
本裁定不得抗告。
中    華    民    國   100    年    6     月    2     日
                                    書記官  楊金池